【裁判字號】    90,交簡上,12
【裁判日期】    901227
【裁判案由】    公共危險
【裁判全文】
臺灣雲林地方法院刑事判決
    上  訴  人
    即  被  告  乙○○
右列上訴人因公共危險案件，不服本院虎尾簡易庭中華民國九十年十月二十六日九十
年度虎交簡字第一二八號刑事第一審判決（聲請簡易處刑案號：臺灣雲林地方法院檢
察署九十年度偵字第三九四九號）提起上訴，本院合議庭為第二審判決如左：
    主  文
上訴駁回。
    事  實
一、乙○○於民國九十年九月三十日晚上八、九時許，在雲林縣虎尾鎮平和里青埔二
    之五號住處飲用米酒後，已達不能安全駕駛動力交通工具之程度，竟仍於當日晚
    上十一時許，騎乘車牌號碼ＭＭＣ－０２０號重機車外出購物，並於當晚十一時
    三十分許，途經雲林縣虎尾鎮○○路與新興路口前時，終因酒精作用，導致騎車
    失控而逆向行駛，以致撞擊對向由甲○○正常駛來之車號Ｓ５－７９８６號自用
    小客車，造成甲○○所有之自小客車前保險桿及前車牌處受損。嗣經警據報趕至
    現場處理，並於同日晚上十一時四十八分許，對乙○○施以酒精測試，發現乙○
    ○飲酒後吐氣所含酒精成分濃度高達每公升一‧一二毫克，而查知上情。
二、案經雲林縣警察局虎尾分局報請臺灣雲林地方法院檢察署檢察官偵查後聲請簡易
    處刑。
    理  由
一、訊之被告乙○○，對於右揭時地飲用酒類後，騎乘機車於當晚十一時三十分許肇
    事，並經警測得其吐氣所含酒精濃度達每公升一‧一二毫克等情坦白承認，並有
    卷附酒精測試單一紙可參。按一般人飲酒後之血液中酒精濃度為呼氣之二千倍，
    此有法務部法醫研究所八十七年十二月七日法醫所八七文理字第六一一號函影本
    附卷可稽，而被告為警查獲時，測得其吐氣所含酒精濃度達每公升一‧一二毫克
    ，依上開公式計算，被告當時之血液酒精濃度為二二四ｍｇ／ｄｌ（毫克／一百
    ＣＣ）；再按血液中酒精濃度達每百ＣＣ二百毫克以上，人類行為表現會有呆滯
    木僵、嘔吐、可能昏迷之症狀，此有台大醫院法醫科吳木榮醫師研究報告附卷可
    參。佐以被害人甲○○於本院審理時證述被告當時無視其按鳴喇叭，猶仍左顧右
    盼逆向衝撞其自小客車；復參以被告為警查獲時，有劃定直線無法正常行走，及
    訊問過程語無倫次、含糊不清、意識模糊、多話及泥醉情事等，有刑法第一百八
    十五條之三案件測試觀察紀錄表一紙在卷可憑，足見被告當時酒醉嚴重，其顯然
    已無法正常駕駛動力交通工具，堪予認定。本案事證明確，被告犯行洵堪認定。
二、核被告乙○○所為，係犯刑法第一百八十五條之三之服用酒類不能安全駕駛動力
    交通工具而駕駛罪。本院審酌被告有傷害之前科，有臺灣雲林地方法院檢察署刑
    案資料查註紀錄表在卷可參，而酒後禁止駕車，屢經政府大力宣導，被告當知之
    甚明，竟仍無視於政府禁令，於嚴重酒醉狀態下，仍知法犯法，且酒醉駕車易肇
    致重大車禍，危及其他用路人之安全，危險性甚高，不宜輕縱，又本案警員對於
    被告並未另行舉發酒醉駕車之交通違規行政處罰，僅移送被告本案公共危險之刑
    事責任，再參以被告檢測出吐氣所含之酒精濃度極高，犯罪情節不輕，於犯後猶
    避重就輕，飾詞卸責，未尋求被害人之諒解，顯無悔改之意等一切情狀，因認原
    審據以適用刑法第一百八十五條之三、第四十一條第一項前段，罰金罰鍰提高標
    準條例第二條，逕以簡易判決量處被告有期徒刑五月，並諭知易科罰金之折算標
    準，核其認事用法俱無不合，量刑亦稱妥適，被告上訴意旨空言指摘原判決不當
    ，並以其目前失業，無力繳付罰金，請求輕判，為無理由，應予駁回。
據上論斷，應依刑事訴訟法第四百五十五條之一第三項、第三百六十八條，判決如主
文。
本案經檢察官施添寶到庭執行職務。
中      華      民      國      九十      年      十二    月    廿七    日
                                        臺灣雲林地方法院刑事第一庭
                                            審判長法官  紀  文  勝
                                            法      官  蔡  碧  蓉
                                            法      官  廖  國  勝
右正本證明與原本無異。
不得上訴。
                                            書  記  官  顏  錦  清
中      華      民      國      九十      年      十二    月    廿七    日
附錄本案論罪科刑法條：
刑法第一百八十五條之三：
服用毒品、麻醉藥品、酒類或其他相類之物，不能安全駕駛動力交通工具而駕駛者，
處一年以下有期徒刑、拘役或三萬元以下罰金。


司法院資訊處製作；財團法人民間司法改革基金會備份。
